【裁判字號】    89,易,350
【裁判日期】    890424
【裁判案由】    違反臺灣地區與大陸地區人民關係條例
【裁判全文】
臺灣士林地方法院刑事判決                          八十九年度易字第三五號
    公  訴  人  臺灣士林地方法院檢察署檢察官
    被      告  甲○○
                丙○○
右列被告因違反台灣地區與大陸地區人民關係條例案件，經檢察官提起公訴（八十八
年度偵字第八００六號），本院判決如左：
    主  文
甲○○違反不得僱用大陸地區人民在臺灣地區從事未經許可之工作之規定，處罰金新
台幣參萬元，如易服勞役，以銀元參佰元即新台幣玖佰元折算壹日。又違反不得居間
介紹他人僱用大陸地區人民在臺灣地區從事未經許可之工作之規定，處罰金新台幣貳
萬元，如易服勞役，以銀元參佰元即新台幣玖佰元折算壹日。應執行罰金新台幣肆萬
元，如易服勞役，以銀元參佰元即新台幣玖佰元折算壹日。
丙○○違反不得僱用大陸地區人民在臺灣地區從事未經許可之工作之規定，處罰金新
台幣參萬元，如易服勞役，以銀元參佰元即新台幣玖佰元折算壹日。
    事  實
一、甲○○明知丁○○係大陸地區人民，不得僱用丁○○從事未經許可之工作，竟於
    民國八十六年六月中旬，以日薪新台幣（下同）二千元之代價，僱用丁○○在台
    北市○○○路○段六十九巷十三號二樓工地從事清潔工作六日。嗣又於八十八年
    七月下旬介紹丁○○至友人丙○○處工作。丙○○亦明知丁○○係大陸地區人民
    ，不得僱用丁○○從事未經許可之工作，仍以日薪一千二百元之代價，自八十八
    年七月二十八起，僱用丁○○至台北市○○○路○段二十六巷十五號四樓及台北
    市○○街二十一巷二弄三號三樓等工地從事疊磚及清潔工作。迨於八十八年七月
    三十日上午九時五十分許，丁○○在台北市○○○路○段二十六巷十五號四樓為
    警查獲，始悉上情。
二、案經台北市政府警察局大同分局移送台灣士林地方法院檢察署檢察官偵查起訴。
    理  由
一、訊據被告甲○○、丙○○二人固坦承於右揭時、地僱用丁○○工作，惟矢口否認
    有何違反台灣地區與大陸地區人民關係條例犯行，均辯稱：不知丁○○係大陸地
    區人民云云。惟查，右揭事實，業經大陸地區人民丁○○於警訊時供述綦詳。且
    質之證人即警員乙○○證稱：丁○○有大陸人口音。被告等人竟未向丁○○索取
    身分證查驗，顯悖於常理。被告二人所辯，要屬畏罪卸責之詞，不足採信。本件
    事證明確，被告二人犯行堪以認定。
二、核被告甲○○、丙○○僱用丁○○工作，係違反台灣地區與大陸地區人民關係條
    例第十五條第四款之規定，而犯同條例第八十三條第一項之罪。又被告甲○○居
    間介紹丙○○僱用丁○○，另違反台灣地區與大陸地區人民關係條例第十五條第
    五款之規定，而犯同條例第八十三條第一項之罪。又被告甲○○所犯上開二罪間
    ，犯意各別，行為亦殊，應予分論併罰。爰審酌被告二人之素行、犯罪動機、目
    的、手段、所生危害及犯罪後態度等一切情狀，各量處如主文所示之刑，並諭知
    易服勞役之折算標準。被告甲○○並定其應執行刑。
據上論斷，應依刑事訴訟法第二百九十九條第一項前段，台灣地區與大陸地區人民關
係條例第八十三條第一項，刑法十一條前段、第四十二條第二項、第五十一條第七款
，罰金罰鍰提高標準條例第二條，現行法規所訂貨幣單位折算新台幣條例第二條，判
決如主文。
本案經檢察官李學到庭執行職務。
中      華      民      國      八十九      年      四    月  二十四    日
                                    臺灣士林地方法院刑事第二庭
                                          法  官  楊  智  勝
右正本證明與原本無異。
如不服本判決，應於判決送達後十日內，向本院提出上訴狀。
                                          書記官  楊  敏  琴
中      華      民      國      八十九      年      四    月  二十五    日
附錄本案論罪科刑法條全文
臺灣地區與大陸地區人民關係條例第八十三條第一項
  違反第十五條第四款或第五款規定者，處二年以下有期徒刑、拘役或科或併科新台
  幣三十萬元以下罰金。


司法院資訊處製作；財團法人民間司法改革基金會備份。
